最高法院刑事判決　　　　　　　　　 111年度台上字第2714號
上　訴　人　張民捷




　　　　　　宗志翔（原名黃志翔）




上列上訴人等因違反毒品危害防制條例案件，不服臺灣高等法院
中華民國111年1月4日第二審判決（110年度原上訴字第106 號，
起訴案號：臺灣臺北地方檢察署109年度偵字第25285、25286 號
），提起上訴，本院判決如下：
    主  文
上訴駁回。
    理  由
按刑事訴訟法第377 條規定：上訴於第三審法院，非以判決違背
法令為理由，不得為之。是提起第三審上訴，應以原判決違背法
令為理由，係屬法定要件。如果上訴理由書狀並未依據卷內訴訟
資料，具體指摘原判決不適用何種法則或如何適用不當，或所指
摘原判決違法情事，顯與法律規定得為第三審上訴理由之違法情
形，不相適合時，均應認其上訴為違背法律上之程式，予以駁回
。  
查：
本件原判決撤銷第一審之科刑判決，改判仍依想像競合犯之例
  ，從一重論處上訴人張民捷、宗志翔（以下合稱「上訴人等」
  ）共同運輸第二級毒品罪刑（以一行為觸犯運輸第二級毒品罪
  、私運管制物品進口罪，各處有期徒刑2年6月），並均為沒收
  （銷燬）之宣告，已綜合卷內所有證據資料及調查證據之結果
  ，敘明認定上訴人等有原判決事實欄一所載共同運輸第二級毒
  品而自美國私運管制物品來臺灣犯行之得心證理由。並敘明如
  何應適用毒品危害防制條例第17條第1項、第2項規定遞減其等
  之刑等旨（見原判決第6至8頁）。
經核原判決之採證認事並無違反經驗法則、論理法則，亦無任
  意推定犯罪事實、違背證據法則、判決理由不備、理由矛盾或
  不適用法則、適用法則不當之違誤。
再：
㈠原判決對於上訴人等就本案犯行係基於不確定故意而為乙節，
  已敘明固無足夠之積極證據證明上訴人等係在明知本案包裹所
  夾藏之違禁物即為大麻之情形加以運輸入境，而無法逕認其等
  具有運輸第二級毒品之直接故意，但因其等對於收受高額報酬
  而代為領取自他國運送入境之包裹，其內極可能為大麻乙節應
  有所預見、認識，如何仍可認定其等主觀上係具有運輸第二級
  毒品及私運管制物品進口之不確定故意，客觀上亦有收受本案
  國際包裹之行為等旨（見原判決第3至4頁），並未指上訴人等
  自始即知該包裹內為大麻。至許筆凱是否構成犯罪，並無礙於
  上訴人等構成本案犯罪之認定，原審未就此再為無益之調查，
  於判決結果並不生影響。何況，原審於審判期日，經原審審判
  長詢以：「尚有何證據請求調查？」時，宗志翔及其原審辯護
  人均答稱：「沒有」（見原審卷第215至216頁）。原審認宗志
  翔本案犯行事證已明，未再另為其他無益之調查，亦無調查證
  據職責未盡之違法。
㈡刑之量定，乃法律賦予法院自由裁量之事項，倘於科刑時，已
  以行為人之責任為基礎，並斟酌刑法第57條所列各款事項，而
  未逾越法定刑度，即難謂違法。原判決就上訴人等改判科刑時
  ，業以其等責任為基礎，對其等之素行、智識程度、生活狀況
  、犯罪之動機、目的、手段、所生損害及犯罪後之態度等刑法
  第57條所定科刑輕重應審酌之事項加以審酌（見原判決第10頁
  ）。核原判決對上訴人等之科刑，並無理由不備，亦無逾越法
  定刑度、濫用量刑職權之情事，自不得率指為違法。
㈢刑法第59條規定之酌量減輕其刑，必須犯罪另有特殊之原因與
  環境，在客觀上足以引起一般同情，認為即使予以宣告法定最
  低度刑，猶嫌過重者，始有其適用。此項犯罪情狀是否顯可憫
  恕而酌量減輕其刑之認定，亦係法院得依職權自由裁量之事項
  。原判決未適用刑法第59條規定減輕上訴人等之刑，自無不適
  用法則或適用法則不當之違法。何況，原判決已詳細說明，如
  何經考量上訴人等之犯罪情節，在客觀上顯不足以引起一般人
  之同情，難認有何法重情輕、可堪憫恕之處，自無從依刑法第
  59條酌減其等之刑等旨（見原判決第9 頁），亦無適用法則不
  當或不適用法則之違法可言。
上訴人等之上訴意旨並未依據卷內訴訟資料，具體指摘原判決
  有何違背法令之情形，仍執陳詞，分別指稱：①張民捷：犯罪
  情狀可憫，請依刑法第59條規定減輕其刑等語；②宗志翔：於
  調查局時即已表明不知包裹內容物為何，原判決竟記載上訴人
  等均知悉係大麻，監視器有拍到許筆凱車輛，縱其刪除與張民
  捷對話紀錄，然此可還原，要無主嫌許筆凱為不起訴處分，僅
  論共犯即上訴人等有罪之理，且原審量刑過重，請依刑法第59
  條規定減輕其刑等語，僅就原審採證認事、量刑適法職權行使
  及原判決已明白論斷之事項，再為爭執，核與法律規定得為第
  三審上訴理由之違法情形不相適合。
綜上，應認上訴人等之上訴為違背法律上之程式，予以駁回。
據上論結，應依刑事訴訟法第395條前段，判決如主文。
中    華    民    國   111    年    5     月    26    日
                  刑事第四庭審判長法  官  林  立  華  
                                  法  官  謝  靜  恒  
                                  法  官  林  瑞  斌  
                                  法  官  王  敏  慧  
                                  法  官  李  麗  珠  
本件正本證明與原本無異
                                  書記官
中    華    民    國   111    年    6     月    1     日